臺灣臺北地方法院民事判決　　　　　　 95年度訴字第12195號
原　　　告　國泰世華商業銀行股份有限公司
法定代理人　乙○○
訴訟代理人　丙○○
被　　　告　甲○○
當事人間請求給付信用卡消費款事件，經本院於中華民國96年1
月2 日言詞辯論終結，判決如下：
    主      文
被告應給付原告新台幣貳拾肆萬玖仟伍佰伍拾捌元，及其中新台
幣貳拾貳萬伍仟柒佰玖拾壹元部分自民國九十五年十月二十七日
起至清償日止，按年息百分之十九點七計算之利息。
被告應給付原告新台幣拾肆萬玖仟佰捌拾元，及其中新台
幣拾萬柒仟零陸拾貳元部分，自民國九十五年十月二十七日
起至清償日止，其逾期在民國九十六年八月二日以內者按年息百
分之四點八八計算之利息，逾期超過民國九十六年八月三日部分
按年息百分之十四點八八計算之利息；另自民國九十五年十月二
十七日起至清償日止按月計收帳務管理費新台幣佰陸拾捌元。
訴訟費用由被告負擔。
    事實及理由
甲、程序方面：
    兩造業於約定條款第二十六條約定合意以本院為第一審管轄
    法院，有約定條款在卷可稽，故本院自有管轄權，合先敘明
    。
乙、得心證之理由：
一、原告主張：
  (一)被告於民國94年8月2日以代償卡代付其於訴外人中國信託商
    業銀行之信用卡欠款，就該代償部分之利息及費用，計收方
    式係以代償後前24個月內按年息4.88﹪計算利息，第25個月
    起以年息14.88 ﹪計收利息，另按月收取帳務管理費新台幣
    （下同）368 元。
  (二)被告另於93年8月6日與原告成立簡易通信貸款契約，向原告
    貸款280,000 元，嗣後被告就未清償部分之246,400 元由原
    告於94年3 月30日以「感恩回饋專案」同意續約展延，約定
    分60期清償，按年息14.8﹪計算利息，本利平均攤還按月計
    付本息，併入信用卡帳單中與信用卡消費帳款一同繳納，依
    約定條款第一條約定，如未依約於繳款期限前繳款或未繳足
    月付金時，原告得將未繳金額本金部分、或經原告主張視為
    到期之本金部分，按信用卡循環利率即年息19.7﹪計算利息
    。依約定條款第四條、第五條約定，倘為遲延繳款經原告暫
    停被告信用卡權利時，被告即喪失期限利益債務視為到期。
  (三)被告迄至95年10月26日止帳款尚有598,941 元未按期繳付，
    其中簡易通信貸款帳款為249,558元，及代償金額為349,383
    元，債務已依約視為到期，屢向被告催討，均置之不理。為
    此爰依代償卡契約及簡易通信貸款契約之法律關係，起訴請
    求被告清償前述債務本息等語。並聲明：如主文所示。
二、被告則以：確實有向原告借款，對原告主張之金額沒有意見
    ，但是希望與原告以零利率進行協商等語，資為抗辯。並聲
    明：原告之訴駁回。
三、兩造不爭執之事實：
    本件原告主張如前一所述之事實，已據其提出財政部函、公
    司變更登記事項卡、信用卡消費帳款債權明細報表、代償申
    請書、簡易通信貸款申請書暨約定書、約定條款、歷史帳單
    彙總查詢、歸戶明細查詢、信用卡對帳單為證。被告對上開
    事實表示不爭執而為自認，自堪信原告主張為真實。至於被
    告雖另陳稱希冀能與原告達成債務協商部分，因兩造迄至本
    件言詞辯論終結時止仍未能達成債務協商之合意，是被告此
    部分所述，仍無礙於其對原告所負返還債務責任之成立。
四、從而，原告依代償卡契約及簡易通信貸款契約之法律關係，
    請求被告給付如主文第一、二項所示之金額，為有理由，應
    予准許。
丙、結論：原告之訴為有理由，並依民事訴訟法第七十八條，判
    決如主文。
中　　華　　民　　國　　96　　年　　1 　　月　　12　　日
                  民事第三庭  法  官  賴錦華
以上正本係照原本作成。
如對本判決上訴，須於判決送達後二十日之不變期間內，向本院
提出上訴狀。
中　　華　　民　　國　　96　　年　　1 　　月　　15　　日
                              書記官  林桂玉
